【裁判字號】    97,易,510
【裁判日期】    970710
【裁判案由】    竊盜
【裁判全文】
臺灣新竹地方法院刑事判決               97年度易字第510號
公  訴  人  臺灣新竹地方法院檢察署檢察官
被      告  蔡昌斐
            辛○○
                      號
上列被告等因竊盜案件，經檢察官聲請簡易判決處刑（97年度偵
字第2579號），本院改依通常程序，被告認罪後依簡式審判程序
判決如下：
    主  文
蔡昌斐結夥三人以上竊盜，處有期徒刑柒月，扣案之鳥袋拾個、
捕鴿網貳件、尼龍繩小捆參捆、尼龍繩大捆壹捆、細繩壹捆、手
抄紙條壹張、鐵籠壹個均沒收。
辛○○結夥三人以上竊盜，處有期徒刑陸月，如易科罰金，以新
臺幣壹仟元折算壹日，扣案之鳥袋拾個、捕鴿網貳件、尼龍繩小
捆參捆、尼龍繩大捆壹捆、細繩壹捆、手抄紙條壹張、鐵籠壹個
均沒收。
    事  實
一、蔡昌斐與綽號「阿州」之成年男子（另案由檢察官偵查中）
    基於意圖為自己不法所有之竊盜犯意聯絡，由「阿州」先向
    蔡昌斐提議在偏僻山區架設捕鴿網以竊取他人放飛之賽鴿，
    彼2 人遂於民國97年4 月初某日，前往新竹縣關西鎮坪林山
    區柑橘園架設捕鴿網。蔡昌斐並於97年4 月8 日邀集辛○○
    共同參與竊鴿，且帶領辛○○至其與「阿州」架設捕鴿網之
    附近山區查看地形。97年4 月9 日上午，蔡昌斐與「阿州」
    、辛○○基於意圖為自己不法所有之竊鴿犯意聯絡，由蔡昌
    斐、「阿州」先於同日上午9 時許共同前往上開山區巡視彼
    等之前所架設之捕鴿網是否已捕獲賽鴿，同日上午10時許，
    辛○○亦隨後趕至，彼等自捕鴿網上取下中網之賽鴿（各鴿
    主姓名、放飛賽鴿時間地點及失竊賽鴿數量均詳如附表所示
    ），由蔡昌斐將賽鴿腳環上電話號碼，抄寫於紙上，辛○○
    則巡視另一處架設之捕鴿網捕獲情形，蔡昌斐及「阿州」將
    捕鴿網內之賽鴿30隻全數置放於「阿州」所有之鐵籠內，再
    將鐵籠移到附近之工寮內放置後，「阿州」即先行離去，蔡
    昌斐及辛○○則留在現場拆卸捕鴿網。嗣因徐炫壽（聲請書
    誤載為徐壽炫，應予更正）風聞有人在上開山區捕鴿而前往
    巡視，於同日下午1 時許，發現正在拆卸捕鴿網之辛○○，
    乃報警處理。經警到場後先逮捕辛○○，並扣得「阿州」所
    有之鳥袋10個、捕鴿網2 件、尼龍繩小捆3 捆、尼龍繩大捆
    1 捆、細繩1 捆。再於同日下午4 時許查獲藏匿於該山區之
    蔡昌斐，並在蔡昌斐身上扣得抄寫鴿主電話之紙條1 張，且
    在附近之工寮內扣得放置有30隻賽鴿之鐵籠1 個。
二、案經新竹縣政府警察局移送台灣新竹地方法院檢察署檢察官
    偵查聲請簡易判決處刑。
    理  由
壹、程序部分：
一、本件被告所犯加重竊盜罪，非死刑、無期徒刑、最輕本刑為
    3 年以上有期徒刑之罪，被告於本院準備程序進行中，就被
    訴事實為有罪之陳述，經本院認合於刑事訴訟法第273 條之
    1之規定，裁定進行簡式審判程序，合先敘明。
二、聲請簡易判決處刑書雖記載被告2 人所為係犯刑法第320 條
    第1 項之普通竊盜罪，惟業經到庭實行公訴之檢察官當庭更
    正被告所犯法條為刑法第321 條第1 項第4 款之結夥三人以
    上竊盜罪，先此敘明。
貳、實體部分：
一、訊之被告蔡昌斐、辛○○對於上開與「阿州」在山區共同竊
    鴿之事實均坦承不諱，復經證人徐炫壽於警詢及偵查中陳述
    、證述甚詳，並據如附表所示被害人辰○○、彭鳳亮之妻乙
    ○○等人於警詢陳述在卷，此外，尚有被告蔡昌斐抄寫鴿主
    電話之紙條1 張及「阿州」所有之鳥袋10個、捕鴿網2 件、
    尼龍繩小捆3 捆、大捆1 捆、細繩1 捆扣案暨現場圖1 張、
    現場照片15張、贓物認領保管單、扣押物品目錄表附卷可資
    佐證，足認被告等人之自白與事實相符，本件事證明確，被
    告等人之加重竊盜犯行堪以認定。
二、被告蔡昌斐、辛○○係與綽號「阿州」之成年男子共同竊取
    他人之賽鴿，所為均係犯刑法第321 條第1 項第4 款之結夥
    三人以上竊盜罪。被告2 人與綽號「阿州」之成年男子間就
    上開竊鴿犯行，有犯意聯絡及行為分擔，為共同正犯。被告
    等人一行為同時竊取如附表所示之被害人辰○○等人所有之
    賽鴿，乃一行為同時侵害如附表所示之被害人之財產法益，
    為同種想像競合犯，應從一結夥三人以上竊盜罪處斷。爰審
    酌被告2 人年輕力壯，竟不求上進，不循正途謀財，竟思不
    勞而獲，以大型捕鴿網攔捕他人放飛之賽鴿，毫不尊重他人
    之財產權，幸在其等尚未打電話通知被害人贖鴿之前即遭警
    查獲，所竊得賽鴿之價值、所生危害、犯後坦承犯行態度尚
    稱良好暨其他一切情狀，分別量處如主文第1 、2 項所示之
    刑，並就被告辛○○部分諭知易科罰金之折算標準，以示懲
    儆。
三、扣案之鳥袋10個、捕鴿網2 件、尼龍繩小捆3 捆、尼龍繩大
    捆1 捆、細繩1 捆、鐵籠1 個係共犯「阿州」所有且供被告
    等人與「阿州」共同竊鴿所用之物，另抄寫鴿主電話之紙條
    1 張係被告蔡昌斐所有因竊鴿而抄寫鴿主電話所生之物，均
    據被告供承在卷，應分別依刑法第38條第1 項第2 、3 款宣
    告沒收，附此敘明。
據上論斷，應依刑事訴訟法第452 條、第273 條之1 第1 項、第
299 條第1 項前段，刑法第28條、第321 條第1 項第4 款、第55
條、第41條第1 項前段、第38條第1 項第2 、3 款，判決如主文
。
本案經檢察官王唯怡到庭執行職務。
中    華    民    國    97    年    7     月    10    日
                  刑事第三庭    法    官  賴淑敏
以上正本證明與原本無異。
如不服本判決應於收受本判決後10日內向本院提出上訴書狀，上
訴書狀應敘述具體理由。上訴書狀未敘述上訴理由者，應於上訴
期間屆滿後20日內補提理由書狀於本院 (均須按他造當事人之人
數附繕本 )「切勿逕送上級法院」。
中    華    民    國    97    年    7     月    10    日
                                書 記 官  劉亭筠
附錄法條：
中華民國刑法第321 條（加重竊盜罪）
犯竊盜罪而有左列情形之一者，處六月以上、五年以下有期徒刑
：
一、於夜間侵入住宅或有人居住之建築物、船艦或隱匿其內而犯
    之者。
二、毀越門扇、牆垣或其他安全設備而犯之者。
三、攜帶兇器而犯之者。
四、結夥三人以上而犯之者。
五、乘火災、水災或其他災害之際而犯之者。
六、在車站或埠頭而犯之者。
前項之未遂犯罰之。
附表：
┌──┬─────┬─────────┬───────┐
│編號│被害人姓名│賽鴿放飛時間、地點│遭竊賽鴿數量  │
├──┼─────┼─────────┼───────┤
│１  │  辰○○  │97年4月9日上午8 時│    ２隻      │
│    │          │許在台北縣石門鄉富│              │
│    │          │貴角海邊放飛      │              │
├──┼─────┼─────────┼───────┤
│２  │  彭鳳亮  │97年4 月9 日上午6 │    ３隻      │
│    │          │時許在台北縣萬里鄉│              │
│    │          │放飛              │              │
├──┼─────┼─────────┼───────┤
│３  │  戊○○  │97年4 月8 日上午11│    １隻      │
│    │          │時許在台北縣三峽鎮│              │
│    │          │地區放飛          │              │
├──┼─────┼─────────┼───────┤
│４  │  丁○○  │97年4月9日上午8 時│    ２隻      │
│    │          │許在基隆市富貴角海│              │
│    │          │邊放飛            │              │
├──┼─────┼─────────┼───────┤
│５  │  卯○○  │97年4 月8 日上午10│    ３隻      │
│    │          │時許在台北縣三峽鎮│              │
│    │          │山區放飛          │              │
├──┼─────┼─────────┼───────┤
│６  │  未○○  │97年4 月9 日上午7 │    １隻      │
│    │          │時許在基隆市砲台山│              │
│    │          │區放飛            │              │
├──┼─────┼─────────┼───────┤
│７  │  寅○○  │97年4 月9 日上午11│    ２隻      │
│    │          │時許在台北縣三峽交│              │
│    │          │流道旁放飛        │              │
├──┼─────┼─────────┼───────┤
│８  │  己○○  │97年4 月9 日上午7 │    ２隻      │
│    │          │時50分許在台北縣萬│              │
│    │          │里鄉放飛          │              │
├──┼─────┼─────────┼───────┤
│９  │  蔡晉源  │97年4 月9 日上午7 │    １隻      │
│    │          │時許在基隆市海邊放│              │
│    │          │飛                │              │
├──┼─────┼─────────┼───────┤
│１０│  丙○○  │97年4月9日上午8 時│    ２隻      │
│    │          │許在基隆市砲台山區│              │
│    │          │放飛              │              │
├──┼─────┼─────────┼───────┤
│１１│  壬○○  │97年4月9日上午8 時│    ２隻      │
│    │          │許在基隆市砲台山區│              │
│    │          │放飛              │              │
├──┼─────┼─────────┼───────┤
│１２│  癸○○  │97年4月9日上午8 時│    １隻      │
│    │          │許在基隆市海邊放飛│              │
├──┼─────┼─────────┼───────┤
│１３│  丑○○  │97年4月9日上午8 時│    １隻      │
│    │          │許在基隆市○○道放│              │
│    │          │飛                │              │
├──┼─────┼─────────┼───────┤
│１４│  巳○○  │97年4月9日上午8 時│    １隻      │
│    │          │許在基隆市八斗子海│              │
│    │          │邊放飛            │              │
├──┼─────┼─────────┼───────┤
│１５│  午○○  │97年4月9日上午8 時│    １隻      │
│    │          │許在基隆市○○道旁│              │
│    │          │放飛              │              │
├──┼─────┼─────────┼───────┤
│１６│  甲○○  │97年4 月9 日上午7 │    １隻      │
│    │          │時許在台北縣平溪鄉│              │
│    │          │放飛              │              │
├──┼─────┼─────────┼───────┤
│１７│  子○○  │97年4 月9 日上午7 │    １隻      │
│    │          │時許在台北縣平溪鄉│              │
│    │          │放飛              │              │
├──┼─────┼─────────┼───────┤
│１８│  庚○○  │97年4月9日上午8 時│    １隻      │
│    │          │許在基隆市海邊放飛│              │
├──┼─────┼─────────┼───────┤
│１９│  彭朋宗  │不詳              │    １隻      │
├──┼─────┼─────────┼───────┤
│２０│  不詳    │不詳              │    １隻      │
└──┴─────┴─────────┴───────┘


司法院資訊處製作；財團法人民間司法改革基金會備份。
